【裁判字號】    97,易,1971
【裁判日期】    971127
【裁判案由】    竊盜
【裁判全文】
臺灣彰化地方法院刑事判決              97年度易字第1971號
公  訴  人  臺灣彰化地方法院檢察署檢察官
被      告  乙○○
上列被告因竊盜案件，經檢察官提起公訴（97年度偵字第9208號
），本院判決如下：
    主  文
乙○○竊盜，累犯，處有期徒刑參月，如易科罰金，以新臺幣壹
仟元折算壹日。
    犯罪事實
一、乙○○前曾於民國95年間，因施用毒品案件，經本院以95年
    度訴字第789號，判處有期徒刑9月確定；再於同年間，因施
    用毒品案件，經本院95年度訴字第1752號，判處有期徒刑10
    月確定，嗣經本院減刑有期徒刑5 月確定，上開案件接續入
    監執行，甫於96年10月31日縮短刑期執行完畢。詎仍不知悔
    改，復基於為自己不法所有之意圖，於97年6 月10日下午3
    時許，駕駛向友人李勝安不知情之母借得之車牌號碼KN-573
    0 號自小貨車，至彰化縣大村鄉○○村○○路92之35號屋前
    ，見甲○○所有、因損壞待送修而置於該處之三洋牌電冰箱
    1 台，明知上開冰箱並非置於垃圾堆中，應係屋主放置該處
    ，而係他人所有之物，竟仍擅自徒手將該冰箱搬運至上開自
    小貨車而竊取之，得手後再以新臺幣（下同）350 元之價格
    ，將該冰箱售予不知情之不詳資源回收商，嗣經甲○○報警
    而循線查獲上情。
二、案經彰化縣警察局員林分局報請臺灣彰化地方法院檢察署檢
    察官偵查起訴。
    理  由
一、本案被告所犯係屬刑事訴訟法第376 條第2 款所列之刑法第
    320 條第1 項之竊盜罪，本院爰依同法第284 條之1 之規定
    行獨任審判。次按被告以外之人於審判外之陳述，雖不符刑
    事訴訟法第159 條之1 至第159 條之4 之規定，而經當事人
    於審判程序同意作為證據，法院審酌該言詞陳述或書面陳述
    作成時之情況，認為適當者，亦得為證據。當事人、代理人
    或辯護人於法院調查證據時，知有第159 條第1 項不得為證
    據之情形，而未於言詞辯論終結前聲明異議者，視為有前項
    之同意，刑事訴訟法第159 條之5 定有明文。查本案全部卷
    證，公訴人、被告均不爭執其證據能力，本院復衡以該等供
    述證據作成時之情況，應為適當，是可認後述所引用證據之
    證據能力均無疑義，合先敘明。
二、上揭犯罪事實，業據被告乙○○於本院審理時坦承不諱，核
    與被害人甲○○於警、偵訊中證述之失竊情節相符，並經證
    人李勝安證述明確，復有監視錄影設備翻拍照片4 張、車籍
    查詢--基本資料詳細畫面1 紙附卷可稽，足認被告於本院審
    理時之自白核與事實相符，堪可採為論罪科刑之依據。又上
    開冰箱雖已損壞，惟係放置在被害人甲○○住處屋外，並非
    置於垃圾堆之廢棄物，有上開照片可佐，堪認係他人所有之
    物；況依被告於警詢時所辯欲以200 元收購該冰箱云云，益
    徵被告確明知該冰箱為有相當之財產價值，且為他人所有之
    物甚明，是其在未得所有權人之同意下，趁人不知而擅自搬
    取他人之物變賣，自有不法所有意圖。綜上，本案事證明確
    ，被告上開竊盜犯行洵堪認定。
三、核被告所為，係犯刑法第320 條第1 項之竊盜罪。又被告前
    於95年間，因施用毒品案件，經本院以95年度訴字第789 號
    ，判處有期徒刑9 月確定；再於同年間，因施用毒品案件，
    經本院95年度訴字第1752號，判處有期徒刑10月確定，嗣經
    本院減刑有期徒刑5 月確定，上開案件接續入監執行，甫於
    96年10月31日縮短刑期執行完畢等情，有臺灣彰化地方法院
    檢察署刑案資料查註紀錄表及臺灣高等法院被告前案紀錄表
    各1 份在卷可佐，其於有期徒刑執行完畢後，5 年內故意再
    犯本件最重本刑為有期徒刑以上之罪，為累犯，應依刑法第
    47條第1 項之規定，加重其刑。爰審酌被告正值壯年，竟不
    思循正當途徑獲取財物，反因一時貪念，任意竊取他人財物
    ，影響他人財產權，惟念其犯後坦承犯行，態度尚可，暨考
    量其生活狀況、智識程度、行竊手段及竊得物品價值等一切
    情狀，量處如主文所示之刑，並諭知易科罰金之折算標準。
據上論斷，應依刑事訴訟法第299 條第1 項前段，刑法第320 條
第1 項、第47條第1 項、第41條第1 項前段，刑法施行法第1 條
之1 第1 項、第2 項前段，判決如主文。
本案經檢察官余建國到庭執行職務。
中    華    民    國    97    年    11    月    27    日
                  刑事第七庭    法      官  胡宜如
以上正本證明與原本無異。
如不服本判決應於收受判決後10日內向本院提出上訴書狀，並應
應敘述具體理由。其未敘述上訴理由者，應於上訴期間屆滿後20
日內向本院補提理由書（均須按他造當事人之人數附繕本）「切
勿逕送上級法院」。
告訴人或被害人對於判決如有不服具備理由請求檢察官上訴者，
其上訴期間之計算係以檢察官收受判決正本之日期為準。
中    華    民    國    97    年    11    月    27    日
                                書  記  官  蕭秀吉
附錄本案論罪科刑法條：
中華民國刑法第320條
意圖為自己或第三人不法之所有，而竊取他人之動產者，為竊盜
罪，處 5 年以下有期徒刑、拘役或 5 百元以下罰金。
意圖為自己或第三人不法之利益，而竊佔他人之不動產者，依前
項之規定處斷。
前二項之未遂犯罰之。


司法院資訊處製作；財團法人民間司法改革基金會備份。
